臺灣彰化地方法院刑事判決　　　　　　　96年度訴字第1284號
公　訴　人　臺灣彰化地方法院檢察署檢察官
被　　　告　甲○○
上列被告因毒品危害防制條例案件，經檢察官提起公訴（96年度
毒偵字第3243、3244號），被告於本院準備程序中自白犯罪，本
院認有刑事訴訟法第273 條之1 第1 項之情形，合議裁定由受命
法官獨任進行簡式審判程序，茲審理判決如下：
    主  文
甲○○施用第一級毒品，累犯，處有期徒刑捌月，減為有期徒刑
肆月；又施用第一級毒品，累犯，處有期徒刑捌月，減為有期徒
刑肆月；扣案之第一級毒品海洛因壹包（淨重零點零貳公克），
沒收銷毀之；注射針筒壹支沒收。又施用第二級毒品，累犯，處
有期徒刑肆月，減為有期徒刑貳月。應執行有期徒刑捌月；扣案
之第一級毒品海洛因壹包（淨重零點零貳公克），沒收銷毀之；
扣案之注射針筒壹支沒收。
    事  實
一、甲○○前於民國（下同）94年間，因違反毒品危害防制條例
    案件案件，經本院於94年12月15日，以94年度彰簡字第1012
    號判決判處有期徒刑3 月，如易科罰金，以銀元300 元折算
    1 日確定，嗣經入監服刑，甫於95年6 月13日縮短刑期滿執
    行完畢。另於92年間，因施用毒品案件，經本院於92年12月
    31 日 ，以92年度毒聲字第2661號裁定送勒戒處所施以觀察
    、勒戒後，認有繼續施用毒品之傾向，再經本院於93年7 月
    27日，以93年度毒聲字第651 號裁定令入戒治處所施以強制
    戒治，甫於94年3 月23日強制戒治期滿釋放，經臺灣彰化地
    方法院檢察署檢察官於94年4 月22日，以94年度戒毒偵字第
    133 號為不起訴處分確定。詎其仍不知悔改，復分別基於施
    用第一級毒品海洛因之犯意，各於95年11月1 日晚間7 時許
    及96年1 月16日上午8 時許，在其位於彰化縣彰化市○○里
    ○○路682 巷7 號5 樓之住所，分別以將第一級毒品海洛因
    置入注射針筒摻水混合後，再持以施打手臂之方式；及以將
    第一級毒品海洛因摻入香菸後，再點火吸食其煙霧之方式，
    施用第一級毒品海洛因各1 次。另基於施用第二級毒品甲基
    安非他命之犯意，於95年11月4 日往前回溯96小時內某時許
    ，在上開住所，以將第二級毒品甲基安非他命置於玻璃球點
    火燒烤，使其產生煙霧後再加以吸食之方式，施用第二級毒
    品甲基安非他命1 次。嗣先於95年11月4 日凌晨3 時20分許
    ，因其為行方不明列管毒品人口，而為警在彰化縣彰化市○
    ○路及忠孝街口處查獲，經採集其尿液檢驗，結果呈嗎啡及
    甲基安非他命陽性反應；復於96年1月16日下午6時許，在臺
    中市○○區○○街9號6樓之58為警查獲，並當場扣得海洛因
    1包（淨重0.02公克）及注射針筒1支，經採集其尿液檢驗，
    結果呈嗎啡陽性反應，始查悉上情。
二、案經彰化縣警察局彰化分局報請臺灣彰化地方法院檢察署檢
    察官偵查起訴，暨臺中市警察局移送臺灣臺中地方法院檢察
    署呈請臺灣高等法院臺中分院檢察署檢察長核轉臺灣彰化地
    方法院檢察署檢察官偵查起訴。
    理  由
一、按除被告所犯為死刑、無期徒刑、最輕本刑為3 年以上有期
    徒刑之罪或高等法院管轄第一審案件者外，於刑事訴訟法第
    273 條第1 項程序進行中，被告先就被訴事實為有罪之陳述
    時，審判長得告知被告簡式審判程序之旨，並聽取當事人、
    代理人、辯護人及輔佐人之意見後，裁定進行簡式審判程序
    ；除簡式審判程序、簡易程序及第376 條第1 款、第2 款所
    列之罪之案件外，第一審應行合議審判，刑事訴訟法第273
    條之1 第1 項、第284 條之1 分別定有明文。本件被告甲○
    ○所犯係死刑、無期徒刑、最輕本刑為3年以上有期徒刑或
    高等法院管轄第一審案件以外之罪，並於本院行準備程序時
    就被訴事實為有罪之陳述，本院合議庭依前揭規定，經評議
    結果，裁定改由受命法官獨任行簡式審判程序，先予敘明。
二、上揭事實，業據被告甲○○迭於偵訊、本院行準備程序及審
    理時均坦承不諱，且其於95年11月4 日、96年1 月16日為警
    查獲時所採取之尿液，經送鑑驗結果，確分別呈嗎啡及甲基
    安非他命陽性反應、嗎啡陽性反應，此有彰化縣警察局彰化
    分局委託檢驗尿液代號與真實姓名對照認證單、臺中市警察
    局刑警大隊偵三隊委託檢驗尿液代號與真實姓名對照表、詮
    昕科技股份有限公司95年11月17日報告編號5B100156號濫用
    藥物尿液檢驗報告及中山醫學大學附設醫院檢驗科藥物檢測
    中心（原始編號H-01-05-01）檢驗報告各一紙附卷可稽，而
    扣案之被告所持有之白色粉末1 包（驗餘淨重0.02公克），
    經送鑑定之結果，確係屬第一級毒品海洛因無誤，此有法務
    部調查局96年3 月2 日調科壹字第09623017360 號鑑定通知
    書各1 紙在卷可參，且經被告供陳在卷；復有扣案之注射針
    筒1 支可資佐證，足徵被告之自白與事實相符，堪以採信。
    另參酌被告2 次施用第一級毒品洛因之時間已間隔70餘日之
    久等情，足認被告分別於96年1 月16日上午8 時許所為之施
    用第一級海洛因犯行，應係另行起意無誤。另查，被告曾於
    92年間，因施用毒品案件，經本院於92年12月31日，以92年
    度毒聲字第2661號裁定送勒戒處所施以觀察、勒戒後，認有
    繼續施用毒品之傾向，再經本院於93年7 月27日，以93年度
    毒聲字第651 號裁定令入戒治處所施以強制戒治，甫於94年
    3 月23日強制戒治期滿釋放等情，有臺灣高等法院被告前案
    紀錄表及臺灣彰化地方法院檢察署刑案資料查註紀錄表各1
    份在卷足憑，被告顯係於受觀察、勒戒執行完畢釋放後，5
    年內再犯毒品危害防制條例第10條第1 項之罪，依同條例第
    23條第2 項規定，應依法論科。綜上所述，本件犯罪事證明
    確，被告前開犯行洵堪認定。
三、按海洛因、甲基安非他命分別為毒品危害防制條例第2 條第
    2 項第1 、2 款所明定之第一、二級毒品。是核被告甲○○
    分別施用一級毒品海洛因2 次、第二級毒品甲基安非他命1
    次之行為，分別係犯毒品危害防制條例第10條第1 項、第2
    項之施用第一級、第二級毒品罪。被告持有第一、二級毒品
    海洛因及甲基安非他命並進而施用，其持有之低度行為應為
    施用之高度行為所吸收，均不另論罪。又公訴人於本院審理
    中更正起訴事實為被告於95年11月1 日19時許、96年1 月16
    日上午8 時許止，各施用第一級毒品海洛因1 次；另於95年
    11月4 日往前回溯96小時內某時施用甲基安非他命1 次，附
    此敘明。至被告所犯之2 次施用第一級毒品罪及1 次施用第
    二級毒品罪，均犯意各別，行為不同，應分論併罰。查被告
    於94年間，因違反毒品危害防制條例案件案件，經本院於94
    年12月15日，以94年度彰簡字第1012號判決判處有期徒刑3
    月，如易科罰金，以銀元300 元折算1 日確定，嗣經入監服
    刑，甫於95年6 月13日縮短刑期滿執行完畢，此有臺灣彰化
    地方法院檢察署刑案資料查註紀錄表及臺灣高等法院被告前
    案紀錄表各1 份在卷可憑，其於前開有期徒刑執行完畢後，
    5 年內故意再犯本件最重本刑為有期徒刑以上之罪，為累犯
    ，應依刑法第47 條 第1 項之規定，加重其刑。爰審酌被告
    前有施用毒品之不良素行，歷經觀察、勒戒及強制戒治等處
    遇措施後，仍未能徹底戒絕毒品，顯見意志不堅，且有失政
    府制定毒品危害防制條例之立法美意，本不宜寬貸，惟念其
    施用毒品乃自戕一己之身體健康，尚未害及他人，且犯後坦
    承犯行等一切情狀，分別量處如主文所示之刑。另中華民國
    96年罪犯減刑條例於96年7 月4 日制定公布，並自同年7 月
    16日生效施行，被告分別於95年11月1 日晚間7 時許及同年
    1 月16日上午8 時許，施用第一級毒品各1 次之犯行；及於
    95年11月4 日往前回溯96小時內某時許，施用第二級毒品之
    犯行，均非屬該條例第3 條所列舉不予減刑之罪，且犯罪時
    間均在96年4 月24 日 之前，應均依同條例第2 條第1 項第
    3 款減其宣告刑2 分之1 ，並定其應執行刑，以示警懲。扣
    案之第一級毒品海洛因1 包（淨重0.02公克），係查獲之毒
    品，且係供被告施用毒品所用，不問何人所有，應均依毒品
    危害防制條例第18條第1 項前段規定，沒收銷燬之。又扣案
    之注射針筒1 支，為被告所有且為被告施用第一級毒品所用
    之物，業據被告自承在卷，應依刑法第38條第1 項第2 款之
    規定沒收之。
據上論斷，應依刑事訴訟法第273 條之1 第1 項、第299 條第1
項前段，毒品危害防制條例第10條第1項、第2項、第18條第1 項
前段，刑法第11條前段、第47條第1 項、第51條第5 款、第38條
第1 項第2 款，中華民國96年罪犯減刑條例第2 條第1 項第3 款
、第7 條、第10條第1項，判決如主文。
本案經檢察官李毓珮到庭執行職務。
中　　華　　民　　國　　96　　年　　8 　　月　　21　　日
                  刑事第二庭    法  官  黃齡玉
以上正本證明與原本無異。
如不服本判決，應於判決送達後10日內，向本院提出上訴書狀，
上訴書狀應「敘述具體上訴理由」，並按他造當事人之人數附繕
本。「切勿逕送上級法院」。
中　　華　　民　　國　　96　　年　　8 　　月　　21　　日
                                書記官  施嘉玫
毒品危害防制條例第10條
施用第一級毒品者，處 6 月以上 5 年以下有期徒刑。
施用第二級毒品者，處 3 年以下有期徒刑。
